【裁判字號】    97,審抗,79
【裁判日期】    971020
【裁判案由】    本票裁定
【裁判全文】
臺灣臺北地方法院民事裁定              97年度審抗字第79號
抗  告  人  丙○○
            乙○○○
相  對  人  怡富資融股份有限公司
法定代理人  甲○○
上列當事人因聲請本票裁定事件，抗告人對於民國97年9 月1 日
本院97年度票字第30572號裁定提起抗告，本院裁定如下：
    主  文
抗告駁回。
抗告程序費用新臺幣壹仟元由抗告人連帶負擔。
    理  由
一、相對人於原審聲請意旨略以：伊執有抗告人於民國95年10月
    14日共同簽發之本票乙紙，內載金額新臺幣（下同）71,736
    元，付款地在台北市○○○路○段53號2樓，利息自到期日
    起按年息20%固定計算，免除作成拒絕證書，並免除票據法
    第89條之通知義務，到期日為97年3月24日之本票乙紙（下
    稱系爭本票）。詎於到期日後經提示未獲付款，爰依票據法
    第123條規定聲請裁定准許強制執行等語。原審就71,736 元
    及自97年3月24日起至清償日止，按年息20%計算之利息，裁
    定准予強制執行。
二、抗告意旨略以：抗告人前於75年10月間向原告聲請貸款71,7
    36元以購買機車乙台，惟於97年2 月間遭車禍手臂骨折，因
    此無法上班而失業，無能力繼續繳納貸款，然抗告人已繳納
    17期，剩餘7 期共計20,923元因喪失工作未繳納，抗告人已
    繳付票款部分應予扣除；又發票人住所地在臺南縣，相對人
    逕向本院聲請本票裁定自屬不合法，求為將原裁定廢棄，更
    為合法之裁定云云。
三、按執票人向本票發票人行使追索權時，得聲請法院裁定後強
    制執行，票據法第123 條定有明文。次按本票執票人，依票
    據法第123 條規定，聲請法院裁定許可對發票人強制執行，
    係屬非訟事件，此項聲請之裁定，及抗告法院之裁定，僅依
    非訟事件程序，就本票形式上之要件是否具備予以審查為已
    足，並無確定實體上法律關係存否之效力，如發票人就票據
    債務之存否有爭執時，應由發票人提起確認之訴，以資解決
    ，此為最高法院57年台抗字第76號、56年台抗字第714 號判
    例意旨所揭示之原則。
四、經查，相對人主張上開事實，業據其提出與所述相符之本票
    乙紙為證，且為抗告人所不爭，原審就系爭本票為形式上之
    審查，認其已具備本票各記載事項合於票據法第120 條規定
    ，屬有效之本票，乃裁定准予強制執行，並無不合。經查，
    抗告人以其等已繳納款項相對人未予扣除等兩造間貸款契約
    之履行情形抗辯相對人主張之金額有誤等情，核屬票據債務
    之實體權利義務爭執，要非本件非訟程序所得審認，依上開
    說明，應由抗告人提起確認之訴，以資解決。又票據法第
    123條規定本票聲請裁定強制執行事件，由票據付款地之法
    院管轄，非訟事件法第194條第1項定有明文，系爭本票之付
    款地在台北市○○○路○段53號2樓，依上開規定本院自有
    管轄權，抗告人辯稱原裁定有管轄錯誤之情形，洵非有據。
    原審裁定並無違誤，抗告人執前揭情詞指摘原裁定不當，求
    予廢棄，為無理由，應予駁回。
五、據上論結，本件抗告為無理由，爰依非訟事件法第46條、第
    21條第2 項、第24條第1 項、民事訴訟法第495 條之1 第1
    項、第449 條第1 項、第85條第2項，裁定如主文。
中    華    民    國    97    年    10    月  20    日
               民事第六庭審判長 法  官  劉坤典
                                法  官  傅中樂
                                法  官  張松鈞
以上正本係照原本作成。
本裁定不得再抗告。
中    華    民    國    97    年    10    月    20    日
                                書記官   賴敏慧


司法院資訊處製作；財團法人民間司法改革基金會備份。
